ACORDAO-COMPLETO-2418331

ACÓRDÃO 2015/2020 ATA 29/2020 - PLENÁRIO

VISTOS, relatados e discutidos estes autos de Representação, com pedido de medida cautelar, formulada por Prime Consultoria e Assessoria Empresarial Ltda. acerca de supostas irregularidades no Pregão Eletrônico 2/2020, conduzido pela Empresa Brasileira de Pesquisa Agropecuária (Embrapa) , cujo objeto é a prestação de serviços de gerenciamento de frota de veículos, tratores, implementos agrícolas e geradores de energia, por meio de sistema web informatizado e tecnologia de pagamento por cartão magnético, executados em rede de estabelecimentos credenciados com vistas a atender as necessidades da Embrapa Pesca e Aquicultura na manutenção preventiva e corretiva de veículos, 
ACORDAM os Ministros do Tribunal de Contas da União, reunidos em Sessão do Plenário, diante das razões expostas pelo Relator, em: 
9.1. conhecer da Representação satisfeitos os requisitos de admissibilidade constantes no art. 113, § 1º, da Lei 8.666/1993, c/c os arts. 235 e 237, VII, do Regimento Interno deste Tribunal, e no art. 103, § 1º, da Resolução - TCU 259/2014; 
9.2. no mérito, considerar a Representação improcedente;
9.3. indeferir o pedido de concessão de medida cautelar formulado pela representante;
9.4. dar ciência deste Acórdão à Empresa Brasileira de Pesquisa Agropecuária e à representante, informando que o Relatório e o Voto que o fundamentam podem ser consultados por meio do endereço www.tcu.gov.br/acordaos; e
9.5. arquivar os presentes autos, nos termos do art. 250, I, c/c art. 169, V, do Regimento Interno deste Tribunal.

Representação sobre supostas irregularidades em pregão eletrônico cujo objeto é a prestação de serviços de gerenciamento de frota de veículos, tratores, implementos agrícolas e geradores de energia, por meio de sistema web informatizado e tecnologia de pagamento por cartão magnético, executados em rede de estabelecimentos credenciados na manutenção preventiva e corretiva de veículos.

Empresa Brasileira de Pesquisa Agropecuária.

3. Representante: Prime Consultoria e Assessoria Empresarial Ltda. (05.340.639/0001-30)

13.1. Ministros presentes: José Mucio Monteiro (Presidente), Walton Alencar Rodrigues, Benjamin Zymler, Aroldo Cedraz, Raimundo Carreiro (Relator), Ana Arraes e Bruno Dantas.
13.2. Ministros-Substitutos convocados: Augusto Sherman Cavalcanti e Marcos Bemquerer Costa.
13.3. Ministros-Substitutos presentes: André Luís de Carvalho e Weder de Oliveira.

RAIMUNDO CARREIRO

Trata-se de representação, com pedido de medida cautelar, formulada por Prime Consultoria e Assessoria Empresarial Ltda. acerca de supostas irregularidades no Pregão Eletrônico 2/2020, conduzido pela Empresa Brasileira de Pesquisa Agropecuária (Embrapa) , cujo objeto é a prestação de serviços de gerenciamento de frota de veículos, tratores, implementos agrícolas e geradores de energia, por meio de sistema web informatizado e tecnologia de pagamento por cartão magnético, executados em rede de estabelecimentos credenciados com vistas a atender as necessidades da Embrapa Pesca e Aquicultura na manutenção preventiva e corretiva de veículos.   
2.	A fase de lances ocorreu em 01/07/2020, tendo a representante proposto a oferta classificada em primeiro lugar, com o valor de R$ 161.740,00.  	
3.	Após exame técnico da matéria, a Secretaria de Controle Externo de Aquisições Logísticas (Selog) , em instrução às peças 6 e 7, propôs conhecer da representação, considerá-la improcedente e indeferir o pedido de medida cautelar, in verbis:
" Instrução Inicial de Representação com Pedido de Cautelar
	A. Identificação do Processo

	TC Processo 024.300/2020-9
	Conhecimento, Mérito.

	Unidade Jurisdicionada
	Uasg

	Empresa Brasileira de Pesquisa Agropecuária - Embrapa
	135007

	Objeto

	Prestação de serviços de gerenciamento de frota de veículos, tratores, implementos agrícolas e geradores de energia, por meio de sistema web informatizado e tecnologia de pagamento por cartão magnético, executados em rede de estabelecimentos credenciados com vistas a atender as necessidades da Embrapa Pesca e Aquicultura na manutenção preventiva e corretiva de veículos, máquinas pesadas, implementos agrícolas e geradores de energia, o que inclui o fornecimento de peças, acessórios originais, serviços e higienização (peça 3, p.2) 

	Representante
	CNPJ

	Prime Consultoria e Assessoria Empresarial Ltda.
	05.340.639/0001-30

	Há pedido de Sustentação Oral?
	Procuração 

	Não
	Peça 2

	Modalidade
	Número do Certame
	Tipo

	Pregão Eletrônico
	2/2020
	Menor preço global

	Vigência
	Valor Estimado

	12 meses, prorrogáveis por até 60 meses (peça 3, p. 17) 
	R$ 200.000,00 (peça 3, p. 1) 

	Fase do Certame

	Segundo consulta ao Portal de Compras Governamentais, a fase de lances do certame aconteceu em 1/7/2020, tendo a representante sido a primeira colocada com o lance de R$ 161.740,00.

	B. Alegações do Representante 

	1.	O representante alega, em suma, que:
	O item 9.7 do edital do certame dispõe que é obrigação da contratada instruir os fornecedores credenciados a emitir as notas fiscais das despesas realizadas em nome da licitante vencedora, para posterior ressarcimento mensal pela Embrapa.
	O representante informa que o gerenciamento de frota, por meio de cartões magnéticos, se assemelha à atividade de cartões de débito e crédito, se enquadrando na definição de meios e/ou instituições de pagamento regulamentados pelo Banco Central do Brasil (Bacen) .
	Caso as notas fiscais sejam faturadas me nome da empresa contratada, ocorrerá um ilícito de natureza fiscal, pois a gerenciadora deixaria de ser a intermediadora e passaria a ser a consumidora do produto/serviço.
	Cita o art. 135 do Regulamento do ICMS do estado de São Paulo, onde determina que o cupom fiscal seja faturado no ato da compra, ao efetivo comprador.
	Menciona que, de acordo com o 4º do art. 18 da IN RFB 1,234/2012, há a possiblidade de identificação do prestador/fornecedor pelo órgão público adquirente e a responsabilidade pela retenção dos tributos é do órgão público. 
	Informa que a efetiva remuneração das gerenciadores é a taxa de administração. Em aquisições cotidianas, a Administração Pública deve reter, dos pagamentos realizados aos fornecedores, a parcela referente à Contribuição sobre Lucro Líquido, PIS/PASEP e COFINS, segundo art. 64 da Lei 9.430/1996 combinado com o Decreto 3.000/1999 (Regulamento do Imposto de Renda) . Já nos casos de atividades de gestão, emissão de vales e congêneres, a IN RFB 1.234/2012 prescreve que as retenções devem recair tão somente sobre a efetiva receita das gerenciadoras, ou seja, a taxa de administração resultante das operações.
	O representante também questiona o item 9.25 do edital do certame que estabelece como obrigação da contratada manter, preferencialmente, os veículos envolvidos indiretamente na execução dos serviços, como no apoio e supervisão, movidos a combustíveis que causem menor impacto ambiental, visando à redução efetiva de emissões poluidoras à atmosfera preferencialmente movidos a álcool ou gás natural (GNV) .
	Alega que o disposto no item 9.25 não está especificado de forma clara e objetiva em dissonância com o art. 3º, inciso II, da Lei 10.520/2002 que estabelece que a definição do objeto deverá ser precisa, suficiente e clara.   

	C. Exame de Admissibilidade

	Legitimidade do Autor

	O representante possui legitimidade para representar ao Tribunal?
 (Fundamento: art. 113, § 1º, da Lei 8.666/1993, c/c o art. 237 do Regimento Interno/TCU) 
	Sim

	Redação em Linguagem Compreensível

	A representação está redigida em linguagem clara e objetiva, contém nome legível, qualificação e endereço do ?
 (Fundamento: art. 235 do Regimento Interno/TCU) 
	Sim

	Indício Concernente à Irregularidade ou Ilegalidade

	A representação encontra-se acompanhada do indício concernente à irregularidade ou ilegalidade apontada pelo autor?
 (Fundamento: art. 235 do Regimento Interno/TCU) 
	Sim

	Competência do TCU

	A representação trata de matéria de competência do TCU?
 (Fundamento: art. 235 do Regimento Interno/TCU) 
	Sim

	Interesse Público

	Os argumentos do autor indicam a possibilidade de existência de interesse público, caso restem comprovadas as supostas irregularidades apontadas na peça inicial.
 (Fundamento: art. 103, § 1º, da Resolução - TCU 259/2014) 
	Sim

	Análise quanto ao interesse público: Confirmadas as alegações do representante, restará configurada restrição indevida à competição. 	

	Conclusão quanto ao Exame de Admissibilidade

	2.	Presentes todos os requisitos de admissibilidade constantes no art. 113, § 1º, da Lei 8.666/1993, c/c os arts. 235 e 237, VII, do Regimento Interno/TCU, e no art. 103, § 1º, da Resolução - TCU 259/2014, a representação deve ser conhecida.

	D. Medida Cautelar - Avaliação dos Pressupostos

	Perigo da Demora

	Há decisão judicial ou administrativa, sem especificação de prazo, para suspender o andamento do processo licitatório ou a contratação?
	Não

	No caso de contratações não decorrentes de Registro de Preços:
	O contrato decorrente do certame já foi assinado?
	Não

	Análise:

	3.	Está configurado o pressuposto do perigo da demora em razão de já ter sido realizada a fase de lances do certame, podendo ocorrer a homologação e assinatura do contrato a qualquer momento.

	Perigo da Demora Reverso

	O serviço/bem é essencial ao funcionamento das atividades da Unidade Jurisdicionada?
	Sim

	A Unidade Jurisdicionada está coberta contratualmente pelo serviço com razoável vigência (há a possibilidade de voltar a fase ou refazer o certame, a depender da consequência da concessão de cautelar no caso concreto) ou admite prorrogação excepcional?
	Não há informação

	Caso haja a possibilidade de manutenção do contrato com a atual prestadora dos serviços, as condições dessa contratação seriam melhores (menor preço e atendimento satisfatório) que o que se está em vias de contratar?
	Não há informação

	Análise:

	4.	Está configurado o pressuposto do perigo da demora reverso em razão de se tratar de serviços essenciais ao correto funcionamento das atividades da entidade.

	Plausibilidade Jurídica

	A Unidade Jurisdicionada está sujeita aos normativos supostamente infringidos?
	Sim

	Há plausibilidade nas alegações do representante ou nas verificações realizadas pela Unidade Técnica?
	Não

	Há indício de sobrepreço ou superfaturamento?
	Não

	Há grave risco de lesão ao erário, inexecução ou execução insatisfatória do objeto?
	Não

	Análise quanto à plausibilidade jurídica e quanto à necessidade de adoção de medida cautelar:

	5.	Os questionamentos do representante foram alvo de impugnação ao edital do certame, tendo o pregoeiro dado a seguinte resposta ao negar provimento à impugnação:
Entendemos que não se sustenta o argumento de que futura contratada atuará como operadoras de crédito, sendo as suas obrigações reduzidas a simples meio de pagamento. Na verdade, o Edital deixa claro que a pretensão é contratar a gestão da frota de automóveis da Unidade, sendo o objeto contratual bem mais amplo que a simples intermediação. Por outro lado, se é verdade que os serviços serão prestados em benefício da Embrapa e as peças por ela adquiridas, também o é que, por força do Contrato a ser celebrado, os pagamentos serão feitos pela Contratada. Logo, nada impede que a quitação dos pagamentos e a própria Nota Fiscal saiam em nome desta. Não se pode olvidar que a Contratada, ao credenciar uma oficina/fornecedora, faz com ela um Contrato que atuará de forma concomitante ao da Embrapa. A questão também pode ser observada sobre o prisma da liberdade contratual, haja vista que o futuro Contrato será regido pelo direito privado, conforme consta expressamente na Minuta de Contrato (Anexo IV do Edital) . Vejamos: CLÁUSULA QUARTA - Do Regime Jurídico - Este Contrato será regido pelos preceitos do direito privado, pela Lei nº 13.303/2016, pela Lei nº 13.243/2016, com incidência das normas tributária e previdenciária, aplicáveis a prestação de serviços profissionais. Na mesma linha consta o Art. 68 da Lei 13.303/2016, in verbis: Art. 68. Os contratos de que trata esta Lei regulam-se pelas suas cláusulas, pelo disposto nesta Lei e pelos preceitos de direito privado. Sendo o futuro Contrato regido por normas de direito privado, prevalecerá o que for ajustado pelas partes, desde que não afronte preceito de lei. Nessa linha, seguindo entendimento contido no PARECER JURÍDICO SGE/GJC Nº 104386 (SEI nº 3776706) , da Embrapa, mostra-se juridicamente viável a exigência constante no Edital para que as Notas Fiscais sejam expedidas em nome da Contratada, eis que não existe determinação legal em sentido inverso. Na mesma linha se manifestou o Tribunal de Contas da União, por ocasião do julgamento da TC Processo 034.072/2019-5, que entendeu pela licitude da postura da Embrapa em exigir que as Notas Fiscais fossem emitidas em nome da Contratada. Esse procedimento foi instaurado em razão de representação em desfavor desta Unidade (Embrapa Pesca e Aquicultura) , que teve por objeto, dentre outros, a exigência atacada pela impugnação ora analisada. Segue abaixo transcrição do trecho do Acórdão 2489/2019-TCU-Plenário (SEI nº 3784779) acerca desse ponto: [...] considerando que os normativos da Receita Federal do Brasil não obrigam a identificação dos fornecedores por meio do uso de cartão magnético em rede de serviços credenciada, para cada veículo da frota, o que viabilizaria a emissão de notas fiscais de serviços e peças em nome da contratante, não havendo ilegalidade, portanto, na exigência editalícia de que as notas fiscais de serviços e peças sejam emitidas em nome da contratada; Vale ressaltar ainda, conforme informação de nossa Assessoria Jurídica que, o Acórdão acima foi prolatado pelo plenário do TCU em entendimento unânime. 
6.	Observa-se que as questões trazidas pelo representante já foram abordadas por esta Unidade Técnica no âmbito do TC Processo 022.323/2019-8, tendo, naquela oportunidade, se manifestado da seguinte forma:
5. Pode-se afirmar que as contratações de serviços de gestão de frota por meio de cartão magnético permitem identificar os fornecedores de peças e combustíveis, o que permitiria a emissão da nota fiscal em nome da contratante, no caso, a EMBRAPA/CNPAT. Contudo, a Resolução 1234/2012 não é peremptória quando a essa necessidade. Sendo assim, cabe àquela estatal, no juízo de sua discricionariedade, escolher a modelagem que melhor se adeque ao seu funcionamento. Portanto, não há irregularidade quanto a este ponto que justifique a interpelação da instituição. 
6. A redação do item 7.29 do TR, também questionado pela representante, trata da sustentabilidade, que é preceito que deve ser seguido nas licitações públicas. Nesse sentido, cumpre citar o que determina a Instrução Normativa 5/2017, do ex-Ministério do Planejamento, Desenvolvimento e Gestão, que orienta a contratação de serviços contínuos na Administração Federal:
Art. 1º As contratações de serviços para a realização de tarefas executivas sob o regime de execução indireta, por órgãos ou entidades da Administração Pública federal direta, autárquica e fundacional, observarão, no que couber:
 (...) 
II - os critérios e práticas de sustentabilidade; e 
 (...) 
ANEXO III
DIRETRIZES PARA ELABORAÇÃO DOS ESTUDOS PRELIMINARES
 (...) 
3. São diretrizes específicas a cada elemento dos Estudos Preliminares as seguintes:
3.3. Requisitos da contratação:
c) Incluir, se possível, critérios e práticas de sustentabilidade que devem ser veiculados como especificação técnica do objeto ou como obrigação da contratada;
7.	Portanto, a preferência dada ao abastecimento dos veículos com combustíveis com menor potencial poluente alinha-se ao regramento atual da matéria, pelo que não há irregularidade quanto a este ponto.	
7.	O Ministro-relator do processo, por meio do Acórdão 2117/2019-TCU-Plenário, acatou o entendimento desta Unidade Técnica, em não considerar como irregularidades tanto a exigência de que as notas ficais dos fornecedores credenciados sejam fornecidas em nome da empresa contratada quanto ao fato de dar preferência a veículos que utilizem combustíveis com menor impacto ambiental. 
8.	Desta forma, considerando que o presente caso trata das mesmas questões tratadas anteriormente, considera-se apropriado manter o mesmo entendimento adotado por esta Unidade Técnica e considerar afastado o pressuposto da plausibilidade jurídica.
9.	Feitas essas considerações, propõe-se indeferir o pedido de medida cautelar, uma vez ausente o pressuposto da plausibilidade jurídica, essencial para sua concessão, e por restar caracterizado o perigo da demora reverso, e, no mérito, considerar a presente representação como improcedente.  

	E. Impacto dos Encaminhamentos Propostos

	Haverá impacto relevante na Unidade Jurisdicionada e/ou na sociedade, decorrente dos encaminhamentos propostos?
	Não

	F. Pedido de Ingresso aos Autos, de Informações/Vistas/Cópias, e de Sustentação Oral

	Há pedido de ingresso aos autos?
	Não

	Há pedido de informações/vistas/cópia do processo?
	Não

	Há pedido de sustentação oral?
	Não

	G. Processos Conexos e Apensos

	Há processos conexos noticiando possíveis irregularidades na contratação ora em análise?
	Não

	Há processos apensos?
	Não

	H. Proposta de Encaminhamento

	10.	Em virtude do exposto, propõe-se:
10.1.	conhecer da representação, satisfeitos os requisitos de admissibilidade constantes no art. 113, § 1º, da Lei 8.666/1993, c/c os arts. 235 e 237, VII, do Regimento Interno deste Tribunal, e no art. 103, § 1º, da Resolução - TCU 259/2014;
10.2.	no mérito, considerar a presente representação improcedente;
10.3.	encaminhar cópia do acórdão que vier a ser prolatado à Empresa Brasileira de Pesquisa Agropecuária e ao representante, informando que o seu inteiro teor, incluindo o relatório e o voto que o fundamentam, poderá ser consultado no endereço www.tcu.gov.br/acordaos; e
10.4.	arquivar os presentes autos, nos termos do art. 250, I, c/c art. 169, V, do Regimento Interno deste Tribunal.

4.	É o relatório.

não há

Não atuou.

REPRESENTAÇÃO. EMPRESA BRASILEIRA DE PESQUISA AGROPECUÁRIA. PREGÃO ELETRÔNICO 2/2020. EXIGÊNCIA DE EMISSÃO DE NOTA FISCAL FORNECIDA POR CREDENCIADA EM NOME DA CONTRATADA. VEÍCULOS MOVIDOS, PREFERENCIALMENTE, POR COMBUSTÍVEIS MENOS AGRESSIVOS AO MEIO AMBIENTE. AUSÊNCIA DE IRREGULARIDADES. IMPROCEDÊNCIA. INDEFERIMENTO DE CAUTELAR CIÊNCIA. ARQUIVAMENTO.

REPRESENTAÇÃO (REPR)

Secretaria de Controle Externo de Aquisições Logísticas (Selog).

Relato o presente processo em razão de sorteio realizado nos termos do art. 18-B da Resolução-TCU 175/2005.
2.	Trata-se de representação, com pedido de medida cautelar, formulada por Prime Consultoria e Assessoria Empresarial Ltda. acerca de supostas irregularidades no Pregão Eletrônico 2/2020, conduzido pela Empresa Brasileira de Pesquisa Agropecuária (Embrapa) , cujo objeto é a prestação de serviços de gerenciamento de frota de veículos, tratores, implementos agrícolas e geradores de energia, por meio de sistema web informatizado e tecnologia de pagamento por cartão magnético, executados em rede de estabelecimentos credenciados com vistas a atender as necessidades da Embrapa Pesca e Aquicultura na manutenção preventiva e corretiva de veículos.   
3.	A fase de lances ocorreu em 01/07/2020, tendo a representante proposto a oferta classificada em primeiro lugar, com o valor de R$ 161.740,00.  	
4.	Após exame técnico da matéria, a Secretaria de Controle Externo de Aquisições Logísticas (Selog) , em instrução às peças 6 e 7, propôs conhecer da representação, considerá-la improcedente e indeferir o pedido de medida cautelar.
5.	Razão assiste à unidade instrutiva. Vejamos.
6.	A representação deve ser conhecida porquanto satisfeitos os requisitos de admissibilidade constantes no art. 113, § 1º, da Lei 8.666/1993, c/c os arts. 235 e 237, VII, do Regimento Interno deste Tribunal, e no art. 103, § 1º, da Resolução - TCU 259/2014.
7.	Quanto ao mérito, a matéria controvertida na representação decorre, precipuamente, das obrigações impostas à futura contratada no sentido de que os estabelecimentos a ela credenciados emitam as notas fiscais no nome da licitante vencedora (item 9.7 do edital) e que os veículos envolvidos na execução do contrato sejam, preferencialmente, movidos a combustíveis menos agressivos ao meio ambiente (item 9.25) :
"9. Obrigações da Contratada
9.7. Instruir os fornecedores credenciados a emitir as Notas Fiscais das despesas realizadas em nome da licitante vencedora, para posterior ressarcimento mensal pela Embrapa;
9.25. Manter, preferencialmente, os veículos envolvidos indiretamente na execução dos serviços, como no apoio e supervisão, movidos a combustíveis que causem menor impacto ambiental, visando à redução efetiva de emissões poluidoras à atmosfera preferencialmente movidos a álcool (etanol) ou gás natural veicular (GNV) ;"
  
8.	Consoante bem demonstrado pela Selog, o Tribunal já examinou questão semelhante à ora em análise, deixando assentes as regularidades das exigências do fornecimento de notas ficais dos fornecedores credenciados em nome da empresa contratada e da preferência a veículos que utilizem combustíveis com menor impacto ambiental.  
9.	Por meio do Acórdão 2117/2019-TCU-Plenário, relator Ministro Augusto Nardes, o Colegiado acolheu os argumentos da Selog exarados da seguinte forma:
"Pode-se afirmar que as contratações de serviços de gestão de frota por meio de cartão magnético permitem identificar os fornecedores de peças e combustíveis, o que permitiria a emissão da nota fiscal em nome da contratante, no caso, a EMBRAPA/CNPAT. Contudo, a Resolução 1234/2012 não é peremptória quando a essa necessidade. Sendo assim, cabe àquela estatal, no juízo de sua discricionariedade, escolher a modelagem que melhor se adeque ao seu funcionamento. Portanto, não há irregularidade quanto a este ponto que justifique a interpelação da instituição.
6. A redação do item 7.29 do TR, também questionado pela representante, trata da sustentabilidade, que é preceito que deve ser seguido nas licitações públicas. Nesse sentido, cumpre citar o que determina a Instrução Normativa 5/2017, do ex-Ministério do Planejamento, Desenvolvimento e Gestão, que orienta a contratação de serviços contínuos na Administração Federal: 
Art. 1º As contratações de serviços para a realização de tarefas executivas sob o regime de execução indireta, por órgãos ou entidades da Administração Pública federal direta, autárquica e fundacional, observarão, no que couber: 
 (...) 
II - os critérios e práticas de sustentabilidade; 
 (...) 
 ANEXO III DIRETRIZES PARA ELABORAÇÃO DOS ESTUDOS PRELIMINARES 
 (...) 
3. São diretrizes específicas a cada elemento dos Estudos Preliminares as seguintes: 3.3. Requisitos da contratação: 
c) Incluir, se possível, critérios e práticas de sustentabilidade que devem ser veiculados como especificação técnica do objeto ou como obrigação da contratada; 
7. Portanto, a preferência dada ao abastecimento dos veículos com combustíveis com menor potencial poluente alinha-se ao regramento atual da matéria, pelo que não há irregularidade quanto a este ponto."     
10.	Verifico, pois, com base no que já decidiu o TCU, que a questão posta nos autos aponta para a juridicidade das obrigações fixadas pela Embrapa das cláusulas 9.7 e e 9.25 do edital do Pregão Eletrônico 2/2020, de modo que a representação deve ser considerada improcedente.
11.	Conseguintemente, a cautelar pleiteada deve ser indeferida, ante a ausência dos requisitos do fumus bonis juris e periculum in mora.
12.	Ante o exposto, acolho as manifestações da unidade instrutiva, peças 6 a 7, as quais integram as presentes razões de decidir, e VOTO no sentido de que seja adotado o Acórdão que ora submeto a este Plenário.
TCU, Sala das Sessões Ministro Luciano Brandão Alves de Souza, em 5 de agosto de 2020.
RAIMUNDO CARREIRO 
Relator